臺灣雲林地方法院刑事判決　　　　　　　100年度智易字第6號
公　訴　人　臺灣雲林地方法院檢察署檢察官
被　　　告　蕭秀慧
選任辯護人　林金陽律師
上列被告因違反商標法案件，經檢察官提起公訴（100 年度偵字
第103 號），被告於準備程序中就被訴事實為有罪之陳述，經本
院告知簡式審判程序之旨，並聽取被告、公訴人與辯護人之意見
後，改依簡式審判程序進行，判決如下：
    主  文
蕭秀慧犯商標法第八十二條之非法販賣侵害商標權之商品罪，處
有期徒刑月，如易科罰金，以新臺幣壹仟元折算壹日。緩刑貳
年，並應於本判決確定之日起壹年內，向公庫支付新臺幣陸萬元
，及於本判決確定之日起壹年內，向執行檢察官指定之政府機關
、政府機構、行政法人、社區或其他符合公益目的之機構或團體
提供肆拾小時之義務勞務，緩刑期間付保護管束，扣案如附表二
所示之物，均沒收。
    事  實
一、蕭秀慧明知如附表一所示之商標名稱及圖樣，屬日商任天堂
    股份有限公司（下稱任天堂公司），依法向我國經濟部智慧
    財產局申請註冊登記，經核准取得指定使用於各種包括如附
    表一所列等各種類商品之商標專用權，現仍於商標專用期間
    及延展專用期間內，且該等商標圖樣之商品，行銷經年，已
    為相關大眾所共知，任何人未得任天堂公司之同意或授權，
    不得於同一或類似商品使用相同或近似之商標圖樣，亦不得
    明知係仿冒商標商品而販賣或意圖販賣而陳列。詎其明知於
    不詳期間向真實姓名、年籍不詳之人所購得之拖鞋，係未經
    任天堂公司同意或授權，所生產或授權製造而使用近似上述
    商標圖樣之商品，屬於同一商品，並使用近似之商標圖樣，
    為仿冒商品，竟仍基於販賣仿冒商品之犯意，自96年間某日
    起，至99年10月1 日上午11時25分許被查獲止，以雲林縣麥
    寮鄉施厝村電線桿「施厝38北12」旁之鐵皮屋為倉庫，販售
    與不特定人。嗣為警於99年10月1 日上午11時25分許查獲，
    扣得如附表二所示之仿冒商品共297 雙，查悉上情。
二、案經內政部警政署保安警察第二總隊第一大隊第二中隊報請
    臺灣雲林地方法院檢察署檢察官偵查起訴。
    理  由
一、本案被告蕭秀慧所犯之罪係死刑、無期徒刑、最輕本刑為3
    年以上有期徒刑以外之罪，其於準備程序就前開被訴事實為
    有罪之陳述，經法官告知簡式審判程式之旨，並聽取被告、
    辯護人與公訴人之意見後，本院認無不得或不宜改依簡式審
    判程序進行之處，爰依刑事訴訟法第273 條之1 第1 項、第
    284 條之1 規定，裁定本件進行簡式審判程序，合先敘明。
二、認定犯罪事實所憑之證據及理由：
    上開犯罪事實，業據被告於本院審理中坦承不諱（見本院卷
    第21頁），復有下列證據資料可資佐證：
(一)、證人大全商場負責人許雅華於99年8 月28日之警詢筆錄（警
    聲搜字第518 號卷第13頁至第15頁）。
(二)、財政部稅務入口網- 營業登記資料公示查詢1 紙（警聲搜字
    第518 號卷第17頁）。
(三)、搜索、扣押筆錄暨扣押物品清單（偵卷第12頁至第16頁）。
(四)、採證照片12張（偵卷第21頁至第23頁）。
(五)、經濟部智慧財產局100 年6 月10日（100 ）智商20535 字第
    10080220360 號函檢送註冊號第00000000號商標註冊簿影本
    1 份（偵卷第147 頁至第148 頁）。
(六)、網站列印「神奇寶貝系列」相關資料1 份（偵卷第181 頁至
    第188 頁）。
(七)、被告告蕭秀慧於99年10月1 日之警詢筆錄（偵卷第5 頁至第
    8 頁）。
    綜上，被告自白與事實相符，應可採信。事證明確，被告犯
    行可以認定，應依法論科。
三、論罪科刑：
(一)、核被告所為，係犯商標法第82條販賣仿冒商標商品罪。按刑
    事法若干犯罪行為態樣，本質上原具有反覆、延續實行之特
    徵，立法時既予特別歸類，定為犯罪構成要件之行為要素，
    則行為人基於概括之犯意，在密切接近之一定時、地持續實
    行之複次行為，倘依社會通念，於客觀上認為符合一個反覆
    、延續性之行為觀念者，於刑法評價上，即應僅成立一罪。
    學理上所稱「集合犯」之職業性、營業性或收集性等具有重
    複特質之犯罪均屬之，例如經營、從事業務、收集、販賣、
    製造、散布等行為概念者（最高法院95年度台上字第1079號
    判決意旨參照）。是以，被告自96年間某日起至99年10月1
    日為警查獲時止，未得商標權人同意，於同一商品使用近似
    之註冊商標之商品而販賣之行為具有不斷反覆實施之特性，
    乃屬集合犯行為，應論以一罪。又被告販賣仿冒商標商品之
    集合犯行，行為終了於99年10月1 日，自無中華民國九十六
    年罪犯減刑條例之適用，併此敘明。
(二)、爰審酌商標具有辨識商品來源之功能，且企業經營者通常經
    過相當時間並投入大量資金於商品之行銷及品質之改良，始
    得使該商標具有代表一定品質之效，被告販賣仿冒商標商品
    之行為，非但造成商標權人蒙受銷售損失，亦使民眾對商品
    價值判斷形成混淆，令商標權人合法商品之信譽與品質受質
    疑，進而損及國家國際形象，惟念其前無前科之紀錄，有臺
    灣高等法院被告前案紀錄表在卷可參，犯後坦承不諱，顯有
    悔意，及扣案仿冒商標商品之數量297 雙，另兼衡其犯罪動
    機、目的、手段、品行、國中畢業、家境勉持之智識程度與
    生活狀況等一切情狀，量處如主文所示之刑，並諭知易科罰
    金之折算標準，以資懲儆。
(三)、按緩刑宣告，得斟酌情形，命犯罪行為人向公庫支付一定之
    金額，及向政府機關、政府機構、行政法人、社區或其他符
    合公益目的之機構或團體，提供40小時以上240 小時以下之
    義務勞務，刑法第74條第2 項第4 、5 款定有明文。查被告
    未曾受有期徒刑以上刑之宣告，有臺灣高等法院被告前案紀
    錄表附卷可憑，經此偵審之教訓後，應能所警愓，無再犯之
    虞，本院認為所宣告之刑以暫不執行為適當，爰宣告緩刑2
    年，以啟自新。另為使被告於緩刑期間內，能深知戒惕，導
    正其行為與法治之觀念，爰並依同條第2 項第4 款規定，諭
    知被告應於本判決確定之日起1 年內向公庫支付6 萬元，再
    依同條第2 項第5 款規定，命被告於本判決確定之日起1 年
    內，向執行檢察官指定之政府機關、政府機構、行政法人、
    社區或其他符合公益目的之機構或團體分別提供如主文所示
    時數之義務勞務，以勵自新，並依刑法第93條第1 項第2款
    之規定，諭知緩刑期間付保護管束，由觀護人佐以適當督促
    ，並發揮附條件緩刑制度之立意，以啟自新。至於被告究應
    向何政府機關、政府機構、行政法人、社區或其他符合公益
    目的之機構或團體提供義務勞務，屬執行之問題，應由執行
    檢察官斟酌全案情節及各政府機關、政府機構、行政法人、
    社區或其他符合公益目的之機構或團體之需求，妥為指定。
(四)、扣案如附表二所示之仿冒商標商品共297 雙，係供被告犯本
    件之罪所用之物，不問屬於被告所有與否，應依商標法第83
    條之規定，均宣告沒收。
據上論斷，應依刑事訴訟法第299 條第1 項前段，商標法第82條
、第83條，刑法第11條前段，第41條第1 項前段、第74條第1 項
第1 款、第2 項第4 款、第5 款、第93條第1 項第2 款，判決如
主文。
本案經檢察官陳宜君到庭執行職務。
中    華    民    國    100     年    9     月  13    日
                  刑事第七庭  法  官  文昌
以上正本證明與原本無異。
如不服本判決應於收受判決後10日內向本院提出上訴書狀，並應
敘述具體理由；其未敘述上訴理由者，應於上訴期間屆滿後20日
內向本院補提理由書（均須按他造當事人之人數附繕本）。「切
勿逕送上級法院」。
                              書記官  張簡純靜
中    華    民    國   100    年    9     月    13    日
附錄本案論罪科刑法條全文：
中華民國商標法第81條：
未得商標權人或團體商標權人同意，有下列情形之一者，處3 年
以下有期徒刑、拘役或科或併科新臺幣20萬元以下罰金：
一、於同一商品或服務，使用相同之註冊商標或團體商標者。
二、於類似之商品或服務，使用相同之註冊商標或團體商標，有
    致相關消費者混淆誤認之虞者。
三、於同一或類似之商品或服務，使用近似於其註冊商標或團體
    商標之商標，有致相關消費者混淆誤認之虞者。
中華民國商標法第82條：
明知為前條商品而販賣、意圖販賣而陳列、輸出或輸入者，處1
年以下有期徒刑、拘役或科或併科新臺幣5 萬元以下罰金。
┌────────────────────────────────────────┐
│附表一：                                                                        │
├──┬────┬──────┬────┬───────┬────────────┤
│編號│商標名稱│商標專用權人│註冊證號│專用期限      │專用範圍                │
├──┼────┼──────┼────┼───────┼────────────┤
│1   │PIKACHU │日商‧任天堂│00000000│108 年1 月15日│衣服；襪子；禦寒用、服飾│
│    │&design │股份有限公司│        │              │用手套；領帶；圍巾；帽子│
│    │        │            │        │              │；吊褲（襪）帶；腰帶；頭│
│    │        │            │        │              │巾；靴鞋；托鞋；運動用衣│
│    │        │            │        │              │服；運動用鞋、服飾用皮帶│
│    │        │            │        │              │。                      │
└──┴────┴──────┴────┴───────┴────────────┘
┌────────────────────────────────────────┐
│附表二：位於雲林縣麥寮鄉施厝村電線桿「施厝38北12」旁之鐵皮屋所扣得之物          │
├──┬──────────────┬──────────────────────┤
│編號│扣案商品名稱                │數量                                        │
├──┼──────────────┼──────────────────────┤
│1   │拖鞋                        │297 雙                                      │
└──┴──────────────┴──────────────────────┘